【裁判字號】    88,訴,900
【裁判日期】    900320
【裁判案由】    返還價款
【裁判全文】
臺灣臺南地方法院民事判決  八十八年度訴字第九○○號
    原      告  甲○○
    被      告  乙○
                丙○○
    共      同
    訴訟代理人  林瑞成律師
右當事人間請求返還價款事件，本院判決如左：
    主    文
被告乙○應給付原告新台幣肆拾萬壹仟貳佰伍拾陸元，及自民國八十六年七月十七日
起至清償日止，按週年利率百分之五計算之利息。
原告其餘之訴駁回。
訴訟費用由被告乙○負擔百分之三一，餘由原告負擔。
    事    實
甲、原告方面：
一、聲明：求為判決被告等二人應返還原告新台幣（下同）一百二十九萬五千六百七
    十九元正，並自民國（下同）八十六年六月十一日起至清償日止，按年利率六釐
    計算之利息。
二、陳述：
（一）被告二人係夫妻關係，共同於台南市○○路二六七號開設政大聯合事務所，原
      告於八十二年六月二十日提供林連枝所有座落台南市○○○段地號十三之七九
      、十三之一一六、十三之一二九號土地三筆（下稱系爭土地）向二人抵押借款
      一百二十萬元，由丙○○提供資金以乙○名義登記。貸款一二０萬元先扣除傭
      金三萬六千元及預繳八十二年六月二十日起至九月二十日三個月利息九萬元，
      原告實際取得一０七萬四千元正，關於借款一二０萬元清償詳述如下：
    八十二年七月三十日至八十二年十二月五日先後交付馬來西亞支票九張面額分
      別為三千一百二十五元四張、八千五百元五張共計五萬五千元折合台幣五十六
      萬三千六百元正，以上支票提起交換後存入乙○台灣銀行永康分行帳戶內。
    八十三年七月二十八日償還現金八十萬四千元及交付支票一張面額十萬一千一
      百元，以上共九十萬五千一百元。
      綜右、原告總計湊足一百四十六萬八千六百元清償被告借款本息之事。原
      告已如數清償完畢，按依債務本旨向債權人或其受領債權人為清償，經其受領
      者債之關係消滅，民法第三百零九條第一項定有明文，經查丙○○就上開借款
      全權委託乙○受領，基此依上開法條規定兩造間之借款債務已屬消滅，惟被告
      乙○稱原告尚欠一百七十一萬六千三百六十九元，拒絕塗銷設定登記。
（二）查八十六年六月十一日系爭土地遭鈞院拍賣，由乙○出面領得一百二十九萬五
      千六百七十九元正，佔為己有，原告曾於八十六、八十七年間二次至被告事務
      所索取，惟乙○均謊稱上述款項遭假扣押凍結在法院，經原告至鈞院查明事實
      ，始知被告已於八十六年六月十一日領畢，遂向台南市西區調解委員會聲請調
      解，八十八年第一次調解會由被告丙○○出面，當時僅承認受取九十萬五千一
      百元，其餘推託不知道要回去查明，第二次被告二人未到，第三次由乙○出面
      稱不知道而敷衍了事，致兩造未能達成調解。
（三）八十六年三月二十三日乙○寄存證信函予原告及調解會內容與事實不符，查原
      告之借款已於八十三年七月二十八日全部清償，何來積欠八十三年七月二十八
      日起至八十六年六月十一日止之利息四十六萬二千九百七十五元，以及違約金
      五十五萬五千五百七十元。而執行拍賣時原告沒有異議，係因當時沒有找到證
      據，拍賣時原告有向被告請求還錢，被告當時答應要還，但拍賣完並沒有還，
      為此提起本件訴訟。
三、證據：提出馬來西亞支票九張、結算表二份、收據一紙、支票一紙、調解不成立
    證明書一份、存證信函一份、本院八十八年度南簡字第七六三號民事判決、本院
    八十八年度簡上字第二一九號民事判決等影本為證。
乙、被告方面：
一、聲明：求為判決：
（一）原告之訴及假執行之聲請均駁回。
（二）如受不利判決，請准供擔保免為假執行。
二、陳述：
（一）查被告乙○係以鈞院八十三年度票字第一三三九號民事裁定之執行名義，強制
      執行訴外人林來足之財產（鈞院八十六年度執字第八八號），與原告均無涉，
      原告之請求，顯無理由。
（二）被告丙○○與原告無債權債務關係，亦非強制執行案件之債權人，原告對其請
      求，亦無理由。
（三）原告於八十二年六月十日向被告借款一百二十萬元，原告至八十三年七月二十
      八日為止，僅陸續清償九十萬五千一百元，此有原告提出之聲請調解書記載：
      「本人（原告）於民國八十三年七月二十八日交付乙○借款金額『現金』新台
      幣捌拾萬肆仟元正，『支票』壹拾萬壹仟壹佰元（票據八八年八月五日）到期
      ，『共付』新台幣玖拾萬零伍仟壹佰元正」可證，因此原告主張已如數清償完
      畢云云，應無可採。
（四）因原告自借款後即未如期清償本息，乃經被告乙○聲請鈞院八十三年度執廉字
      第三一二七號給付票款強制執行，其間原告雖陸續提供右開九十萬五千一百元
      清償，但仍不足以清償全部債務，經雙方於八十三年七月二十八日會算時，以
      上開金額抵扣積欠之利息、違約金及執行費用後，原告尚欠本金五十三萬七千
      八百二十四元未清償，原告答應儘快清償，惟事隔兩月，不見原告前來清償，
      被告乙○即於八十三年九月二十九日以台南四十支郵局第二０八號存證信函催
      告原告清償債務，此有該存證信函附呈可稽，原告迄八十三年七月二十八日止
      ，既然尚欠本金五十三萬七千八百二十四元未清償，被告乙○乃聲請鈞院八十
      六年度執字第八八號拍賣抵押物強制執行，此請調閱上開二執行卷即明。
（五）設若原告於八十三年七月二十八日即將系爭借款債務清償完畢，何以被告乙○
      以右開第二０八號存證信函寄達由原告親自收取後，原告就存證信函中所稱原
      告尚欠五十三萬七千八百二十四元未還乙節，未曾提出任何異議，又被告聲請
      鈞院八十三年度拍字第一二一九號裁定拍賣抵押物時，原告未曾提出抗告，此
      有該裁定及確定證明書附呈可稽，尤有進者，被告乙○聲請鈞院八十六年度執
      字第八八號拍賣抵押物強制執行時，原告未曾提出執行異議或抗告，可證原告
      至八十三年七月二十八日為止尚欠上開債務，被告乙○予以強制執行並無不合
      。
（六）查原告尚欠被告乙○之債務為八十五萬八千九百三十一元（尚未包括八十三年
      七月二十八日前積欠利息、違約金、遲延利息，如予計入，則原告應欠被告乙
      ○更多），被告乙○予以拍賣抵押物，並無不合。假設以原告所主張其已清償
      之金額計算（被告對原告主張之清償金額予以否認），則原告至八十六年六月
      十一日止仍欠被告乙○本金債務九十一萬五千一百七十一元、利息債務四十萬
      四千六百五十元（雙方約定每月利息為二分半，但以法定利率最高限制年利百
      分之二十計算，並依民法第三百二十三條規定：「清償人所提出之給付，先抵
      充費用，次充利息，次充原本」計算），原告請求返還拍賣款，顯無理由。
（七）原告對被告提起詐欺之告訴，業經檢察官不起訴，而檢察官亦認定從原告所提
      「收據」文義觀之，被告乙○僅係書寫「茲收到甲○○現金‧‧支票‧‧日期
      為‧‧口說無憑，特立此收據為證」，內容中並未提到原告是否已將債務全數
      清償完畢，故該收據僅能證明原告於八十三年七月二十八日交付給被告乙○上
      開支票及現金，但無法從字面含意中直接推論原告之債務人已全數清償完畢，
      足供參考，原告主張已經清償債務完畢，並請求返還拍賣款，顯無理由。
（八）原告借款時曾於八十二年六月十日簽發面額一百二十萬本票乙紙，該本票雙方
      約定利息自出票日起按每百元日息一角計付，違約金另按每百元加日息一角計
      付，有本票影本附呈可稽，再者雙方於扺押權設定契約書約定利息按照各債務
      契約所約定之利息計算，遲延利息自逾期之日起利息仍照付外按母金每百元每
      日一角計算，違約金自逾期之日起利息仍照付外按母金每百元每日一角計算，
      亦有抵押權設定契約書影本附呈呈稽，顯然原告應自八十二年六月十日按月起
      付依每百元日息一角（即月息三分）計付利息至清償日止，原告應自逾期清償
      日（八十二年九月九日）起按母金每百元每日一角計付遲延利息至清償日止，
      原告並應自逾期清償日按母金每百元每日一角計付違約金至清償日止，鈞院八
      十八年度簡上字第二一九號判決（下稱上開判決）認為利息之計算方式顯已重
      複，並將遲延利息、違約金之約定扣除約定利息，其計算方式自與上開雙方約
      定之利息、遲延利息、違約金之計算方式有違，應無可取，況其所謂借款習慣
      如何，該判決亦無加以說明其所憑之依據，即逕採為判決之依據，亦與民法第
      一條規定相違背，顯有未合。
（九）原告主張被告先行收取利息云云，業經被告於上開判決審理中予以否認，惟原
      告並未舉證以實其說，該判決即逕予採為判決之基礎，亦有違誤。縱令雙方約
      定之利息、遲延利息、違約金過高（被告否認之），惟原告已於鈞院強制執行
      案件為給付，原告亦不得請求返還，因此原告於本件之請求，應無理由。
三、證據：提出存證信函一份、本院八十三年拍字第一二一九號民事裁定一份、聲請
    調解筆錄一份、本院檢察署八十九年度偵字第五八三六號不起訴處分書一份、本
    票一紙、抵押權設定契約書一份等影本為證，並聲請調本院八十六年度執字第八
    八號強制執行卷。
丙、本院依職權調閱本院八十六年度執字第八八號強制執行卷。
    理  由
一、原告起訴主張：被告二人係夫妻關係，共同於台南市○○路二六七號開設政大聯
    合事務所，原告於八十二年六月二十日提供訴外人林連枝所有系爭土地向被告二
    人抵押借款一百二十萬元，由丙○○提供資金以乙○名義登記。貸款一百二十萬
    元先扣除傭金三萬六千元及預繳八十二年六月二十日起至九月二十日三個月利息
    九萬元，原告實際取得一百零七萬四千元。嗣原告先於八十二年七月三十日至八
    十二年十二月五日先後交付被告馬來西亞支票九張，面額折合台幣為五十六萬三
    千六百元，復於八十三年七月二十八日償還現金八十萬四千元及交付支票一張面
    額十萬一千一百元，共九十萬五千一百元。是原告先後總計湊足一百四十六萬八
    千六百元清償向被告借款之本息，原告已如數清償完畢，兩造間之借款債務已屬
    消滅，詎被告竟向本院聲請裁定拍賣抵押物，並持該裁定執行查封系爭土地，本
    院並於八十六年六月十一日拍賣系爭土地，由乙○出面領得一百二十九萬五千六
    百七十九元，為此，本於不當得利之法律關係請求被告二人連帶給付一百二十九
    萬五千六百七十九元等語。
二、被告則以：原告於八十二年六月十日向被告乙○借款一百二十萬元，至八十三年
    七月二十八日為止，僅陸續清償九十萬五千一百元，以上開金額抵扣積欠之利息
    、違約金及執行費用後，原告尚欠本金五十三萬七千八百二十四元未清償，嗣後
    被告乙○乃聲請本院八十六年度執字第八八號拍賣抵押物強制執行。於其聲請拍
    賣抵押物強制執行時，原告未曾提出執行異議或抗告，且假設以原告所主張其已
    清償之金額計算，則原告至八十六年六月十一日止仍欠被告乙○本金債務九十一
    萬五千一百七十一元、利息債務四十萬四千六百五十元，原告請求返還拍賣款，
    顯無理由。原告借款時曾於八十二年六月十日簽發面額一百二十萬本票乙紙，該
    本票雙方約定利息自出票日起按每百元日息一角計付，違約金另按每百元加日息
    一角計付，再者雙方於扺押權設定契約書約定利息按照各債務契約所約定之利息
    計算，遲延利息自逾期之日起利息仍照付外按母金每百元每日一角計算，違約金
    自逾期之日起利息仍照付外按母金每百元每日一角計算，顯然原告應自八十二年
    六月十日按月起付依每百元日息一角（即月息三分）計付利息至清償日止，及應
    自逾期清償日（八十二年九月九日）起按母金每百元每日一角計付遲延利息至清
    償日止，並應自逾期清償日按母金每百元每日一角計付違約金至清償日止，本院
    八十八年度簡上字第二一九號判決（下稱上開判決）認為利息之計算方式顯已重
    複，並將遲延利息、違約金之約定扣除約定利息，其計算方式自與上開雙方約定
    之利息、遲延利息、違約金之計算方式有違，應無可取。另縱雙方約定之利息、
    遲延利息、違約金過高，惟原告已於鈞院強制執行案件為給付，原告亦不得請求
    返還。再被告丙○○與原告無債權債務關係，亦非強制執行案件之債權人，原告
    對其請求並無理由等語，資為抗辯。
三、原告主張其於八十二年六月十日，向上訴人借款一百二十萬元，並提供訴外人林
    連枝所有系爭土地，設定本金最高限額一百四十四萬元抵押權，其已於八十三年
    七月二十八日清償九十萬五千一百元（即現金八十萬四千元及發票日為八十三年
    八月五日、面額十萬一千一百元之支票一紙），及被告乙○於八十六年間向本院
    聲請強制執行系爭抵押物，於八十六年七月十七日領取拍賣款一百三十一萬二千
    九百一十一元等情，業據提出土地抵押權設定契約書、收據、支票各一紙為證，
    並為被告所不爭執，復經本院調閱本院八十六年度執字第八十八號執行卷查明屬
    實，堪信為真實。
四、原告又主張其於八十二年七月三十日至同年十二月十五日陸續交付馬來西亞支票
    九張兌換新台幣為五十六萬三千六百元清償，又於八十三年七月二十八日以現金
    八十萬四千元及面額十萬一千一百元，發票日八十三年八月五日之支票一張共計
    九十萬五千一百元清償，所借一百二十萬元款項，已給付一百四十六萬八千七百
    元，借款本利即已全部清償完畢等語，被告雖不否認伊曾收受馬來西亞支票九張
    ，惟辯稱：原告於八十三年七月二十八日清償九十萬五千一百元中之八十萬四千
    元即包括該九張支票在內，故原告共僅清償九十萬五千一百元云云。經查：證人
    劉榮文於本院八十八年度簡上字第二一九號清償借款事件中證稱：伊從事代書工
    作，甲○○於八十三年七月間向黃同瑞金借款九十萬元，先設定八十萬元之抵押
    權，於七月二十二日交款再簽發本票，伊交約八十八萬元給甲○○，甲○○說這
    筆錢是還給第二順位抵押權人乙○等語，並有系爭土地謄本在卷可佐，該謄本亦
    有於八十三年七月十一日系爭土地設定抵押權八十萬元予債權人黃同瑞金之記載
    。原告以系爭土地再行借款之日期與給付被告乙○現金之八十三年七月二十八日
    之日期，相距僅數日，則原告就清償被告借款所用資金來源，可得證明。又原告
    提出之收據上載明：「茲收到甲○○現金新台幣八十四萬元正，支票一十萬一千
    一百元正，日期為八十三年八月五日，口說無憑，特立此據為證。收據人：乙○
    」。該收據所指之現金，並無包含原告所交付之馬來西亞支票九張之記載，且馬
    來西亞支票九張兌現日期係於八十二年七月三十日至同年十二月十五日，有原告
    提出附表三所示支票日期可憑，亦與被告於八十三年七月二十八日收到原告現金
    八十萬四千元之日期不符。況被告乙○就原告清償之九十萬五千一百元，其中於
    八十三年八月五日支票，尚未兌現即已載明，顯書立收據時為免爭執之慎重，則
    就現金部分，如含馬來西亞支票九張之金額，而該支票業於原告書立收據時均經
    兌現，款項之受領由金融機構兌領紀錄可循，跡證甚明，且對被告有利，被告竟
    不予表明，即與一般經驗法則有違。是被告主張，收據所載之現金八十萬四千元
    包含馬來西亞支票九張之金額，不足採信，並堪認原告主張可採。
五、又按清償人所提出之給付，應先抵充費用，次充利息，次充原本，民法第三百二
    十三條定有明文。再按約定利率超過週年利率百分之二十者，民法第二百零五條
    既僅規定債權人對於超過部份之利息無請求權，則債務人就超過部份之利息任意
    給付，經債權人受領時，自不得謂係不當得利請求返還；復按債權人所得請求之
    遲延利息，如無高於法定利率之約定利率，依民法第二百三十三條第一項之規定
    ，祇能依法定利率計算，縱令該地方另有一種習慣上所認之利率，但除當事人有
    以此項習慣，為其法律行為內容之意思者，其利率即為約定利率外，依民法第一
    條之規定，仍不得反於法律之規定，以此為計算遲延利息之標準；另違約金，有
    屬於懲罰之性質者，有屬於損害賠償約定之性質者，如為懲罰之性質者，於債務
    人履行遲延時，債權人除請求違約金外，尚得依民法第二百三十三條規定，請求
    遲延利息及賠償其他之損害，如為損害賠償約定之性質，則應視為就因遲延所生
    之損害已依契約預定其賠償，不得更請求遲延利息及賠償其他之損害，此觀同法
    第二百五十條第二項規定自明（另最高法院二十九年度上字第一三０六號、二十
    八年度上字第一九七七號判例及八十七年度台上字第三六一號裁判要旨參照）。
    經查：
（一）被告抗辯原告於八十二年六月十日所為之借款一百二十萬元，提供系爭土地設
      定最高限額抵押權，借款約定於八十二年九月九日清償，利息為月息二分半，
      遲延利息自逾期之日起利息仍照付外按母金每日每百元一角計算，違約金自逾
      期之日起利息仍照付外按母金每日每百元一角計算，業據被告提出之土地建物
      設定抵押權契約書、系爭土地登記謄本各一份為證，並為原告所不爭執，則兩
      造間之消費借貸違約金之約定，應屬懲罰性之性質者。再兩造借貸有違約金之
      約定，則遲延利息之約定，應屬債務人未按時清償時，計算遲延利息之標準。
      而該遲延利息按母金每日每百元一角計算，即月息三分，高於原利息約定月息
      二分半，固均高於民法第二百零五條約定利率超過週年百分之二十者之規定，
      惟原告就利息及遲延利息於八十三年七月二十八日，已任意給付，是該利息及
      遲延利息，仍應依兩造約定方式計算。
（二）又兩造所簽立之土地建物設定抵押權契約書，其中遲延利息、違約金欄固載有
      ：遲延利息自逾期之日起「利息仍照付外」按母金每日每百元一角計算，違約
      金自逾期之日起「利息仍照付外」按母金每日每百元一角計算，依借貸習慣違
      約金欄所記載者係屬違約金如何處理之約定，而遲延利息欄係屬給付遲延時另
      為計息之方式，是該二欄內「利息仍照付外」應指未遲延給付時之利息，仍應
      依按原有約定給付之意，被告提出原告利息之計算方式，就遲延給付後之本金
      ，除遲延利息之計算外，尚加計月息二分半或週年利率百分之二十計算之利息
      ，該利息之計算方式顯已重復，而與習慣有違，自無可採。
（三）另被告分別於八十三年七月二十八日收取現金八十萬四千元及八十三年八月五
      日兌現之支票一十萬一千一百元，並於八十六年七月十七日領取土地拍賣價款
      一百三十一萬二千九百一十一元，已如前述，而附表二馬來西亞支票九張兌換
      新台幣為五十六萬三千六百元，亦經被告乙○兌領，亦為被告所不爭，原告所
      稱借款時先行給付九萬元利息，雖為被告所否認，惟依被告提出原告借款計算
      表中還款紀錄利息欄內載明：「30000*3=90000，尚欠32000，日期82.6.20 ～
      82.7.19」，有先行收取原告利息之記載，原告主張先行給付利息，自可採信
      。則本件原告向被告借款一百二十萬元之自為清償順序為附表二支票九張 (附
      表一編號一至九，依附表二支票兌現順序)、現金八十萬四千元  (附表一編號
      十)、支票一十萬一千一百元 (附表一編號十一)，原告之給付於八十二年九月
      九日前之利息已先行給付，不再列計外，餘應先充利息，次充原本及依民法第
      二百零七條第一項前段利息不得滾入原本生利息之規定，計算方式如附表一所
      載，前開清償後本金尚欠三十四萬一千六百一十二元（附表一編號一至十一)
      。
    綜上所述，原告主張其自借得系爭款項至八十三年八月五日止，業已給付如附表
    一編號一至十一所示之清償金額，堪予採信。惟其清償款項於抵充利息、違約金
    後，原告仍欠被告本金三十四萬一千六百一十二元，原告主張：至八十三年八月
    五日止已全部清償完畢云云，並不足採。
六、按無法律上之原因而受有利益，致他人受有損害者，應返還其利益；不當得利之
    受領人於受領時，知無法律上之原因或其後知之者，應將受領時所得之利益，或
    知無法律上之原因時，所現存之利益，附加利息，一併償還，如有損害，並應賠
    償；次按應付利息之債務，其利率未經約定，亦無法律可據者，週年利率為百分
    之五；又債權人得將債權讓與於第三人，此債權之讓與，經讓與人或受讓人通知
    債務人，對於債務人即生效力，民法第一百七十九條、第一百八十二條第二項、
    第二百零三條、第二百九十四條、第二百九十七條分別定有明文。本件原告於八
    十三年八月五日前已清償本息、違約金一百四十六萬八千六百元，尚欠借款僅三
    十四萬一千六百一十二元等情，已如前述，至於被告乙○於八十六年七月十七日
    領取系爭土地拍賣價款一百三十一萬二千九百一十一元，原告稱無清償之意，則
    該部分利息之計算應依民法第二百零五條所定，據此計算，原告於八十六年七月
    十七日僅需給付被告乙○九十一萬一千六百五十五元，其就系爭借款即屬清償完
    畢，被告乙○卻受領一百三十一萬二千九百一十一元，就超過之四十萬一千二百
    五十六元，顯無受領之法律上原因，並致抵押物之所有人即訴外人林來足受有損
    害，訴外人林來足自有權請求被告乙○將逾領之四十萬一千二百五十六元予以返
    還。而訴外人林來足已將系爭不當得利之請求債權轉讓於原告，業據原告提出讓
    與證明書一紙為證，從而，原告本於不當得利返還請求權，請求被告乙○給付原
    告四十萬一千二百五十六元及自八十六年七月十七日起至清償日止，按週年利率
    百分之五計算之遲延利息範圍內，為有理由，逾此部分之請求，則無理由，應予
    駁回。
七、另原告主張被告丙○○係金主，就上開借款全權委託乙○受領，應與被告乙○負
    連帶給付責任，被告則以：被告丙○○與原告無債權債務關係，亦非強制執行案
    件之債權人，原告對其請求，亦無理由等語抗辯，經查：原告係與被告乙○簽訂
    借貸契約，且於設定抵押權時亦係以被告乙○為抵押權人，拍賣抵押物之分配款
    亦為乙○所領得等事實，有本院依職權調閱八十六年度執字第八十八號執行卷附
    卷之強制執行金額計算書分配表及土地抵押權設定契約書在卷可稽，並為兩造所
    不爭執，況原告主張上開借款全權委託乙○受領一事，復未經原告舉證以實其說
    ，則被告抗辯丙○○與原告無債權債務關係，自屬可採。從而，原告主張被告丙
    ○○應與被告乙○負連帶責任，此部分為無理由，不應准許。
八、本件事證已臻明確，兩造其餘主張陳述及所提證據，經審酌核與判決結果無影響
    ，爰不一一贅述，附此敘明。
九、結論：本件原告之訴，為一部有理由，一部無理由，依民事訴訟法第七十九條但
    書、第三百九十條第二項、第三百九十二條，判決如主文。
中      華      民      國    九十      年      三      月      二十    日
                                臺灣臺南地方法院民事第一庭
~B法      官  李杭倫
右為正本係照原本作成
如對本判決上訴，須於判決送達後廿日內向本院提出上訴狀
中      華      民      國    九十      年      三      月      二十    日
~B法院書記官  汪維屏
附表一：
┌──┬──────┬──────┬─────────┬────────┬───────┬──────┬────┐
│編號│原    告積欠│原    告清償│ 清償可充利息     │清償可充遲延利息│清償可充違約金│尚 欠 金 額 │計息期間│
│    │            │            ├────┬────┼──┬─────┼──┬────┤            │        │
│    │本金(新台幣)│金額(新台幣)│日   數 │金  額  │日數│金     額 │日數│金   額 │(新 台 幣)  │年 月 日│
├──┼──────┼──────┼────┼────┼──┼─────┼──┼────┼──────┼────┤
│ 一 │0000000元   │32352元     │        │        │    │          │    │        │0000000元   │        │
│    │            │            │        │        │    │          │    │        │            │        │
├──┼──────┼──────┼────┼────┼──┼─────┼──┼────┼──────┼────┤
│    │0000000元   │88795元     │        │        │    │          │    │        │0000000元   │        │
│ 二 │            │            │        │        │    │          │    │        │            │        │
├──┼──────┼──────┼────┼────┼──┼─────┼──┼────┼──────┼────┤
│ 三 │0000000元   │32352元     │        │        │18日│19419元   │18日│19419元 │0000000元(含│82.09.10│
│    │            │            │        │        │    │          │    │        │利息6486元) │82.09.27│
├──┼──────┼──────┼────┼────┼──┼─────┼──┼────┼──────┼────┤
│ 四 │0000000元   │32456元     │        │右移利息│10日│10789元   │10日│10789元 │0000000元   │82.09.28│
│    │            │            │        │6486元  │    │          │    │        │            │82.10.07│
├──┼──────┼──────┼────┼────┼──┼─────┼──┼────┼──────┼────┤
│ 五 │0000000元   │88399元     │        │        │6日 │6447元    │6日 │6447元  │998956元    │82.10.08│
│    │            │            │        │        │    │          │    │        │            │82.10.13│
├──┼──────┼──────┼────┼────┼──┼─────┼──┼────┼──────┼────┤
│ 六 │998956元    │88060元     │        │        │26日│25973元   │26日│25973元 │962842元    │82.10.14│
│    │            │            │        │        │    │          │    │        │            │82.11.08│
├──┼──────┼──────┼────┼────┼──┼─────┼──┼────┼──────┼────┤
│ 七 │962842元    │32321元     │        │        │16日│15405元   │16日│15405元 │961331元    │82.11.09│
│    │            │            │        │        │    │          │    │        │            │82.11.24│
├──┼──────┼──────┼────┼────┼──┼─────┼──┼────┼──────┼────┤
│ 八 │961331元    │87975元     │        │        │21日│20188元   │21日│20188元 │913732元    │82.11.25│
│    │            │            │        │        │    │          │    │        │            │82.12.15│
├──┼──────┼──────┼────┼────┼──┼─────┼──┼────┼──────┼────┤
│ 九 │913732元    │80890元     │        │        │38日│34722元   │38日│34722元 │902286元    │82.12.16│
│    │            │            │        │        │    │          │    │        │            │83.01.22│
├──┼──────┼──────┼────┼────┼──┼─────┼──┼────┼──────┼────┤
│ 十 │902286元    │804000元    │        │        │187 │168727元  │187 │168727元│435740元    │83.01.23│
│    │            │            │        │        │日  │          │日  │        │            │83.07.28│
├──┼──────┼──────┼────┼────┼──┼─────┼──┼────┼──────┼────┤
│十一│435740元    │101100元    │        │        │8日 │3486元    │8日 │3486元  │341612元    │83.07.29│
│    │            │            │        │        │    │          │    │        │            │83.08.05│
├──┼──────┼──────┼────┼────┼──┼─────┼──┼────┼──────┼────┤
│十二│341612元    │0000000元   │        │        │1078│201785元  │1078│368258元│─ 401256元 │83.08.06│
│    │            │            │        │        │日  │          │日  │        │            │86.07.17│
└──┴──────┴──────┴────┴────┴──┴─────┴──┴────┴──────┴────┘


司法院資訊處製作；財團法人民間司法改革基金會備份。
